---
output:
  html_document: 
    toc: true
    toc_float: true
---

<link rel="stylesheet" href="styles.css" type="text/css">

## [Fotos conductas seguras y ejemplares](fotos_conductas_seguras.html)

aqui se muestran videos de conductas seguras.

```{r echo=FALSE,results='asis'}
source( file = "FuncionesAuxiliares.R" )

varias_imagenes=""
lista_imagenes=list.files("images/Gatos/", full.names=T)
lista_imagenes=lista_imagenes[1:10]

for(nombre_imagen in lista_imagenes)
{
  imagen=CrearUnaImagen(nombre_imagen, "20vh")
  varias_imagenes=paste(varias_imagenes, imagen)
}  

div=CrearContenedor(1, varias_imagenes)
cat(div)
```
## [Fotos conductas inseguras](fotos_conductas_inseguras.html)

aqui se muestran videos de conductas inseguras.

```{r echo=FALSE,results='asis'}
source( file = "FuncionesAuxiliares.R" )

varias_imagenes=""
lista_imagenes=list.files("images/Gatos/", full.names=T)
lista_imagenes=sample(lista_imagenes,10)

for(nombre_imagen in lista_imagenes)
{
  imagen=CrearUnaImagen(nombre_imagen, "20vh")
  varias_imagenes=paste(varias_imagenes, imagen)
}  

div=CrearContenedor(1, varias_imagenes)
cat(div)