---
output:
  html_document: 
    toc: true
    toc_float: true
---

<link rel="stylesheet" href="styles.css" type="text/css">

## [Videos conductas seguras y ejemplares](videos_conductas_seguras.html)

Aquí se muestran videos de conductas seguras y ejemplares.
Definimos las conductas seguras como conductas que están dentro de las normativas que no ponen en peligro a los demás usuarios de las vías ni a si mismos y conductas ejemplares como conductas que no sólo están dentro de las normativas sino que además ayudan a hacer de la convivencia algo mejor y más seguro.

```{r echo=FALSE,results='asis'}
source( file = "FuncionesAuxiliares.R" )

varias_imagenes=""
lista_imagenes=list.files("images/Gatos/", full.names=T)
lista_imagenes=lista_imagenes[1:10]

for(nombre_imagen in lista_imagenes)
{
  imagen=CrearUnaImagen(nombre_imagen, "20vh")
  varias_imagenes=paste(varias_imagenes, imagen)
}  

div=CrearContenedor(1, varias_imagenes)
cat(div)
```
## [Videos conductas inseguras](videos_conductas_inseguras.html)

Aquí se muestran videos de conductas inseguras.
Definimos as conductas inseguras como conductas que están fuera de las normativas y que ponen en peligro a toda la comunidad de usuarios viales en cualquier grado, ya sea a ellos mismos o a otras personas.

```{r echo=FALSE,results='asis'}
source( file = "FuncionesAuxiliares.R" )

varias_imagenes=""
lista_imagenes=list.files("images/Gatos/", full.names=T)
lista_imagenes=sample(lista_imagenes,10)

for(nombre_imagen in lista_imagenes)
{
  imagen=CrearUnaImagen(nombre_imagen, "20vh")
  varias_imagenes=paste(varias_imagenes, imagen)
}  

div=CrearContenedor(1, varias_imagenes)
cat(div)